臺灣臺北地方法院刑事判決　　　　　　　94年度訴字第1206號
公　訴　人　臺灣臺北地方法院檢察署檢察官
被　　　告　甲○○
指定辯護人　本院公設辯護人　沈芳萍
上列被告因違反槍砲彈藥刀械管制條例案件，經檢察官提起公訴
（94年度偵字第11334號），本院判決如下：
    主  文
甲○○未經許可，持有可發射子彈具有殺傷力之改造手槍，處有
期徒刑年，併科罰金新臺幣拾萬元，罰金如易服勞役，以銀元
佰元即新台幣玖佰元折算壹日。扣案之仿FN廠1910型半自動手
槍製造之仿造手槍壹支（含彈匣壹個，槍枝管制編號：00000000
00）沒收。
    事  實
一、甲○○明知未經許可，不得持有可發射子彈具有殺傷力之改
    造槍枝、具有殺傷力之土造子彈，竟於民國92年3、4月間某
    日，循跳蚤雜誌刊登之廣告，在臺北縣板橋市文化中心側門
    附近，以新台幣（下同）2萬元之價格，向真實姓名年籍不
    詳之成年男子購入仿FN廠1910型半自動手槍製造之玩具手槍
    換裝土造金屬槍管改造、機械性能良好、可擊發適用子彈、
    具有殺傷力之槍枝1支（含彈匣1個，槍枝管制編號：000000
    0000）及不具殺傷力之改造金屬彈頭而成之土造子彈6顆，
    未經許可而持有之，並藏置於臺北市中山區○○○路○段61
    號6樓之12住處。嗣於94年6月25日晚間駕駛車號NO-7586號
    自小客車外出，因先前與人發生糾紛，乃持上開改造槍、彈
    防身，於同日晚間10時50分許，行經臺北市中山區○○○路
    ○段84號前，因形跡可疑，為行政院海岸巡防署北部地區巡
    防局臺北機動查緝隊會同臺北市政府警察局大同分局警員臨
    檢，經徵得其同意後，在前揭自小客車內查扣上開具有殺傷
    力之改造手槍1支（含彈匣1個）及不具殺傷力之改造子彈6
    顆（經取樣試設2顆用罄）。
二、案經行政院海岸巡防署海岸巡防總局北部地區巡防局報請臺
    灣臺北地方法院檢察署檢察官偵查起訴。
    理  由
甲、證據能力：
一、按被告以外之人於審判外之陳述，雖不符合刑事訴訟法第
    159條之1至之4之規定，而經當事人於審判程序同意作為證
    據，法院審酌該言詞陳述或書面陳述作成時之情況，認為適
    當者，亦得為證據，此觀刑事訴訟法第159條之5第1項規定
    甚明。
二、內政部警政署刑事警察局槍彈鑑定書係由臺北市政府警察局
    大同分局委請內政部警政署刑事警察局鑑識人員所製作之報
    告，係被告以外之人於審判外之陳述，依刑事訴訟法第159
    條第1項規定，本屬於傳聞證據，惟經檢察官及被告、辯護
    人於本院準備程序同意作為證據，本院審酌上開扣案槍彈係
    採性能檢驗法、試射法鑑驗，認其作成之情況並無不適當之
    情形，依上開法條規定，具有證據能力。
三、扣案改造手槍既係經被告出於自願性同意搜索而查扣，並無
    違法取證之情事，且與本件被告被訴未經許可非法持有改造
    手槍之事實具有關連性，自得採為本案之證據。
乙、實體方面：
一、上開犯罪事實，業據被告甲○○於警詢、偵查及本院審理時
    坦承不諱，扣案之槍、彈送請內政部警政署刑事警察局鑑定
    ，認送鑑子彈6顆，分別係由土造金屬彈殼加裝直徑7.8MM至
    7.9MM金屬彈頭而成之土造子彈，經取樣2顆試射結果，雖均
    可擊發，惟其發射動能甚微，認均不具殺傷力。送件8釐米
    手槍1支，認係由仿FN廠1910型半自動手槍製造之金屬玩具
    手槍換裝土造金屬槍管改造而成之改造手槍，機械性能良好
    、可擊發適用之子彈，認具殺傷力，有內政部警政署刑事警
    察局94年7月26日刑鑑字第0940099916號槍彈鑑定書附卷足
    憑，被告前開自白與事實相符，足堪採信。
    本件事證明確，被告犯行，洵堪認定，應予依法論科。
二、核被告所為，係犯槍砲彈藥刀械管制條例第8條第4項之未經
    許可持有具有殺傷力之改造手槍罪。爰審酌被告之犯罪動機
    、目的、手段、所持有槍彈之數量、時間、持有槍彈期間並
    未用供犯罪，危害社會治安之程度及犯罪後自白犯行態度良
    好等一切情狀，從輕量處如主文所示之刑，併就罰金部分諭
    知易服勞役之折算標準，以示懲儆。
三、扣案之改造手槍（含彈匣1個，槍枝管制編號：0000000000
    ），依槍砲彈藥刀械管制條例第8條第4項，係屬禁止持有之
    違禁物，應依刑法第38條第1項第1款宣告沒收；另警方同時
    查扣之改造子彈6顆，經取樣試設2顆試射後認均不具殺傷力
    ，並非違禁物，此有上開槍彈鑑定書在卷可參，爰不另為沒
    收之諭知。
據上論斷，應依刑事訴訟法第299條第1項前段，槍砲彈藥刀械管
制條例第8條第4項，刑法第11條前段、第42條第2項、第38條第1
項第1款，罰金罰鍰提高標準條例第2條，現行法規所定貨幣單位
折算新臺幣條例第2條，判決如主文。
本案經檢察官方伯勳到庭執行職務
中　　華　　民　　國　　94　　年　　12　　月　　28　　日
　　　　　　　　　刑事第十二庭  審判長法　官　李英豪
                                      法  官  張永宏
                                      法  官  胡宏文
以上正本證明與原本無異。
如不服本判決，應於判決送達後10日內，向本院提出上訴狀。
      　　　　　　　　　　　　　　　　書記官　劉穗筠
中　　華　　民　　國　　94　　年　　12　　月　　28　　日
附本案論罪科刑依據之法條：槍砲彈藥刀械管制條例第8條第4項
槍砲彈藥刀械管制條例第8條
未經許可，製造、販賣或運輸鋼筆槍、瓦斯槍、麻醉槍、獵槍、
空氣槍或第4條第1項第1款所定其他可發射金屬或子彈具有殺傷
力之各式槍砲者，處無期徒刑或5年以上有期徒刑，併科新臺幣1
千萬元以下罰金。
未經許可，轉讓、出租或出借前項所列槍枝者，處 5 年以上有期
徒刑，併科新臺幣 1 千萬元以下罰金。
意圖供自己或他人犯罪之用，而犯前二項之罪者，處無期徒刑或
 7 年以上有期徒刑，併科新臺幣 1 千萬元以下罰金。
未經許可，持有、寄藏或意圖販賣而陳列第 1 項所列槍枝者，處
 3年以上10年以下有期徒刑，併科新臺幣700萬元以下罰金。
第 1 項至第 3 項之未遂犯罰之。
